臺灣士林地方法院刑事判決　　　　　100年度審簡上字第114號
上　訴　人
即　被　告　魏志忠
上列上訴人即被告因損害債權案件，不服本院士林簡易庭中華民
國100 年6 月10日100 年度士簡字第323 號第一審刑事簡易判決
（聲請簡易判決處刑案號：臺灣士林地方法院檢察署100 年度偵
字第1632、1633號），提起上訴，本院管轄之第二審合議庭判決
如下：
    主  文
上訴駁回。
    犯 罪 事 實 及 理 由
一、本案經本院審理結果，認第一審判決以上訴人即被告魏志忠
    係犯刑法第139 條之違背查封標示效力罪、同法第356 條之
    損害債權罪，並以上開2 罪為想像競合犯，從一重之毀損債
    權罪處斷，判處有期徒刑5 月，並諭知易科罰金之折算標準
    為新臺幣（下同）1 千元折算1 日，其認事用法均無不當，
    量刑亦認妥適，應予維持，除引用第一審刑事簡易判決書記
    載之事實、證據及理由（如附件）外，另就證據部分補充如
    下：被告魏志忠於本院審理時所為自白（本院民國100 年10
    月3 日準備程序筆錄第2 頁及100 年11月22日審判筆錄第1
    至4 頁參照）。
二、上訴人上訴並未否認犯行，然認原審判決量刑過重，請求從
    輕量刑。惟按刑之量定，係實體法上賦予法院得為自由裁量
    之事項，倘其未有逾越或濫用法律所規定裁量之外部及內部
    性界限，並符合法規範之體系及目的，遵守一般有效之經驗
    及論理法則，即不得任意指為違法（最高法院75年臺上字第
    7033號判例參照）。茲審酌被告無視於公權力之存在，擅自
    將已遭查封物品即標籤機之重要零件卸除、剪斷內部電源線
    等情，足認違背公務員查封標示效力，致生損害於債權人，
    且嗣後迄未與告訴人和解以賠償告訴人因此所受損失，自應
    受有相當程度之刑事非難，惟念其無任何前科紀錄之素行，
    有臺灣高等法院被告前案紀錄表1 份在卷可按，兼衡其智識
    程度、生活及經濟狀況等一切情狀，認原審以被告罪證明確
    ，因而適用刑事訴訟法第449 條第1 項前段、第3 項、第
    454 條第2 項，刑法第139 條、第356 條、第55條、第41條
    第1 項前段，刑法施行法第1 條之1 等規定，在法定刑度內
    加以考慮而判處上訴人有期徒刑5 月，如易科罰金，以新臺
    幣1 千元折算1 日，已妥適反應其所認定之犯罪事實與全案
    情節，罰當其罪，並未失之過重，並無上訴人所指之瑕疵。
    從而，上訴人上訴意旨指摘原判決量刑過重，為無理由，應
    予駁回。至告訴人一再指摘原判決量刑過輕乙節，按本件由
    被告上訴，本院不得諭知較重於原審判決之刑，此為刑事訴
    訟法第370條本文所明文規定，附此敘明。
據上論斷，依刑事訴訟法第455 條之1 第1 項、第3 項、第368
條、第373 條，判決如主文。
本案經檢察官陳雅瑩到庭執行職務。
中    華    民    國   100    年    12    月    6     日
                  刑事第一庭審判長法  官   林秀鳳
                                  法  官   徐文瑞
                                  法  官   劉瓊雯
本件不得上訴。
以上正本證明與原本無異。
                                  書記官   吳尚文
中    華    民    國  100 年    12    月    12        日